【裁判字號】    95,交簡上,85
【裁判日期】    951212
【裁判案由】    過失傷害
【裁判全文】
臺灣臺南地方法院刑事判決            95年度交簡上字第85號
上  訴  人
即  被  告  甲○○
選任辯護人  曾靖雯律師
上列被告因過失傷害案件，不服本院九十五年度交簡字第三八四
號中華民國九十五年五月四日第一審判決（聲請案號：九十四年
度偵字第一五○八八號），提起上訴，被告於準備程序及審理中
就被訴事實為有罪之陳述，經本院管轄之第二審合議庭裁定以簡
式審判程序審理後，判決如下：
    主  文
上訴駁回。
甲○○緩刑貳年。
    事  實  及  理  由
一、本件係經被告甲○○於準備程序及審理時為有罪之表示，而
    經本院合議庭裁定以簡式審判程序加以審理，依刑事訴訟法
    第二百七十三條之二、第一百五十九條第二項之規定，不適
    用傳聞法則有關限制證據能力之相關規定；並得依同法第三
    百十條之二準用第四百五十四條之規定製作略式判決書，合
    先敘明。
二、本院審理結果，認第一審簡易判決認事、用法及量刑均無不
    當，應予維持，並引用第一審簡易判決書及檢察官聲請簡易
    處刑書記載之事實、證據及理由（如附件）。
三、原審以上訴人即被告罪證明確，且符合自首要件，爰依刑事
    訴訟法第四百四十九條第一項前段、第四百五十四條第二項
    ，刑法第二百八十四條第一項前段、（修正前）第六十二條
    前段、（修正前）第四十一條第一項前段、罰金罰鍰提高標
    準條例第一條前段、（廢止前）第二條，量處被告拘役五十
    九日，並諭知易科罰金之折算標準，其認事用法，均無不當
    ，量刑亦屬妥適，應予維持。上訴意旨以原審量刑過重等情
    為由，指摘原判決不當，為無理由，應予駁回。
四、按行為後法律有變更者，適用行為時之法律；但行為後之法
    律有利於行為人者，適用最有利於行為人之法律，刑法第二
    條第一項定有明文。查刑法部分條文於九十四年二月二日修
    正公布，並於被告行為後之九十五年七月一日施行，被告行
    為時即修正前刑法第六十二條前段規定：「對於未發覺之罪
    自首而受裁判者，減輕其刑」，修正後則改為「對於未發覺
    之犯罪自首而受裁判者，得減輕其刑」，修正前自首為必減
    輕其刑，修正後改為得減輕，二相比較，修正後規定並未較
    有利於被告，依刑法第二條第一項規定，仍應適用修正前刑
    法第六十二條前段規定，減輕其刑。又刑法第四十一條第一
    項前段規定：「犯最重本刑為五年以下有期徒刑以下之刑之
    罪，而受六個月以下有期徒刑或拘役之宣告，因身體、教育
    、職業、家庭之關係或其他正當事由，執行顯有困難者，得
    以一元以上三元以下折算一日，易科罰金。」，而被告行為
    時之易科罰金折算標準，修正前罰金罰鍰提高標準條例第二
    條前段（現已刪除）規定，就其原定數額提高為一百倍折算
    一日，則本件被告行為時之易科罰金折算標準，應以銀元三
    百元折算一日，經折算為新臺幣後，應以新臺幣九百元折算
    為一日。惟修正後之刑法第四十一條第一項前段則規定：「
    犯最重本刑為五年以下有期徒刑以下之刑之罪，而受六個月
    以下有期徒刑或拘役之宣告者，得以新臺幣一千元、二千元
    或三千元折算一日，易科罰金。」，比較修正前後之易科罰
    金折算標準，以行為時之法律，較有利於被告，仍適用修正
    前刑法第四十一條第一項前段規定定其折算標準。原審判決
    雖未及比較適用，然上訴後經比較新舊法，行為後之法律並
    非較有利於被告，仍應適用行為時法，則原判決適用行為時
    法即無不當，是原判決雖未及比較適用法律，然對判決顯然
    不生影響，自無應予撤銷之理由（最高法院九十五年度臺上
    字第三九三四號判決參照），併予敘明。
五、末按犯罪在新法（即修正施行後刑法）施行前，新法施行後
    緩刑之宣告，應適用新法第七十四條之規定（最高法院九十
    五年度第八次刑事庭會議決議可資參照）。查被告未曾受有
    期徒刑以上刑之宣告，有臺灣高等法院被告全國前案紀錄表
    及法務部刑案資料查註紀錄表附卷可稽，其因過失而罹刑章
    ，犯後已於九十五年十一月十日與告訴人丙○○達成和解，
    賠償告訴人之損害，有本院九十五年度南簡字第八三七號和
    解筆錄及匯款單在卷可憑，告訴人並於本院行準備程序時當
    庭表示願原諒被告，同意被告緩刑之請求，本院認經此偵審
    程序，被告當知所警惕，信無再犯之虞，因認所宣告之刑以
    暫不執行為適當，併諭知緩刑二年，以啟自新。
據上論斷，應依刑事訴訟法四百五十五條之一第一項、第三項、
第三百六十八條、第二百七十三條之一第一項，刑法第二條第一
項前段、第七十四條第一項第一款，判決如主文。
本案經檢察官乙○○到庭執行職務。
中    華    民    國    95    年    12    月    12    日
                  刑事第十二庭  審判長法  官  侯明正
                                      法  官  陳振謙
                                      法  官  林佩儒
以上正本證明與原本無異。
本件不得上訴。
                                      書記官  曾盈靜
中    華    民    國    95    年    12    月    15    日


司法院資訊處製作；財團法人民間司法改革基金會備份。
